【裁判字號】    92,訴,60
【裁判日期】    920303
【裁判案由】    搶奪等
【裁判全文】
臺灣基隆地方法院刑事判決                            九十二年度訴字第六號
    公  訴  人  臺灣基隆地方法院檢察署檢察官
    被      告  丙○○  男  二.
                乙○○  男  二.
右被告等因搶奪等案件，經檢察官提起公訴（九十一年度偵字第四八○三號），本院
判決如左：
    主      文
丙○○連續意圖為自己不法之所有，而搶奪他人之動產，累犯，處有期徒刑壹年陸月
。
乙○○牙保贓物，累犯，處罰金仟元，如易服勞役，以佰元折算壹日。
    事      實
一、丙○○前於民國八十四年間因殺人未遂案件，於八十四年四月十七日經臺灣基隆
    地方法院判處有期徒刑二年七月確定，並於八十四年七月三日入監執行，八十五
    年七月九日假釋出獄，八十七年一月二日假釋期滿執行完畢。乙○○前於八十七
    年間因強盜等案件，於八十八年一月十九日經臺灣基隆地方法院判處有期徒刑四
    年確定，並於八十八年四月三十日入監執行，九十年八月三十日假釋出獄，九十
    一年九月十二日假釋期滿執行完畢。二人均猶不知悔改，丙○○基於意圖自己不
    法所有之概括犯意，將其妻陳美蓮所有之車牌號碼ＱＺ五－九五三號機車之車牌
    卸下，再騎乘該機車，頭戴安全帽、口罩，於下列所示之時間、地點為下列數行
    為，乙○○則於下列（三）所示之時間、地點為下列行為：
（一）丙○○於九十一年十一月二十八日十六時許，騎乘前開機車尾隨己○○至基隆
      市○○區○○路四八二號前附近時，趁己○○不注意，突然以手搶奪己○○掛
      於肩上之皮包，皮包內有現金新臺幣（下同）約三千元、存摺二本、提款卡一
      張、身分證一張、行動電話一具（摩托羅拉／ＣＤ九二八、序號000000
      000000000號）及其內之遠傳電信門號0000000000號易付
      卡，丙○○得手後將現金花光，行動電話留待日後變賣，遠傳易付卡留下自用
      ，另將其餘物品丟棄。
（二）丙○○於九十一年十二月九日十六時四十分許，在基隆市○○○街六十二巷附
      近，以同前之手法搶奪辛○○之黑色背包，內有現金約一千八百元、身分證、
      健保卡、汽機車駕照、提款卡四張、信用卡五張、行動電話一具（ＳＡＧＥＭ
      ／ＭＣ九三○、序號000000000000000號）及其內之門號00
      00000000號ＳＩＭ卡，丙○○得手後將現金花光，行動電話留下變賣
      ，另將其餘物品丟棄。
（三）丙○○搶奪辛○○之物得手後，於同日即請乙○○為之介紹前開搶得二具行動
      電話之買主，乙○○明知丙○○持有之二具行動電話係來路不明之贓物，仍基
      於牙保之意思而為丙○○介紹兼營收購中古手機之買主丁○○即住於基隆市○○路一八八號「欣紡洗衣店」負責人，二人於九十一年十二月九日晚上七時許
      同至欣紡洗衣店外，先由乙○○單獨進入該店，以乙○○自己之名義代丙○○
      向丁○○兜售丙○○搶自辛○○之「ＳＡＧＥＭ／ＭＣ九三○、序號0000
      00000000000號」行動電話，最後以二百元成交，乙○○再以自己
      名義簽下二百元收據交付丁○○，乙○○於離開該店後即將所得二百元交付丙○○。丙○○見乙○○買賣成功，遂立即再度自行進入該店販售另具搶自己○○之「摩托羅拉／ＣＤ九二八、序號000000000000000號」行
      動電話，以三百五十元之價格售予丁○○，並假冒捏造本無其人之「林志明」
      名義製作收據交付丁○○。二人再將賣得之價款用以買入毒品施用。
（四）丙○○將前開搶得之二具行動電話賣予丁○○後，復承前搶奪之概括犯意，於
      九十一年十二月十日十六時許，在基隆市○○路建德國小前，以同前之手法搶
      奪戊○○○側背之黑色皮包，內有身分證、健保卡、存款簿、及現金約一萬三
      千元，丙○○得手後將現金花光，另將其餘物品丟棄。
（五）丙○○於九十一年十二月十三日二十四時許，在隆市市七堵區○○○路三十四
      號前，以同前之手法搶奪庚○○提在手上之手提包，內有現金約八千元、信用
      卡、金融卡及行動電話一具（摩托羅拉牌／ＣＤ九二八、序號0000000
      00000000號），丙○○得手後將現金花光，行動電話留下自用，另將
      其餘物品丟棄。
（六）丙○○於九十一年十二月十八日十五時三十分許，在基隆市○○街三十五號前
      ，以同前之手法搶奪甲○○○之灰色手提包，內有現金約七千元、本票乙紙、
      敬老證、金融卡、健保卡、身分證等物，丙○○得手後將現金花光，其餘物品
      放置其位於基隆市安樂區○○○街二六三巷十二弄一之二號住處，嗣經警循線
      於九十一年十二月十九日十六時許於丙○○前開住處查獲。
三、案經基隆市警察局第四分局報告臺灣基隆地方法院檢察署檢察官偵查起訴。
    理      由
一、訊據被告丙○○對右揭五次搶奪及事後銷贓之犯行均坦承不諱，被告乙○○經本
    院合法傳喚未到庭，其於警詢及偵訊中固不否認曾以自己之名義代被告丙○○向
    欣紡洗衣店負責人丁○○兜售行動電話，惟矢口否認有何牙保贓物之犯行，辯稱
    不知伊代被告丙○○向丁○○兜售之該具行動電話係贓物云云。經查：
（一）被告丙○○犯行部分，被告丙○○之自白核與被害人己○○、辛○○、戊○○○、庚○○、甲○○○及證人丁○○於警詢中所述情節大致相符，復有警方循
      線查獲本案所憑恃之行動電話相關通聯記錄、贓物認領保管收據四紙、贓物及
      犯案機車照片十幀、被告丙○○捏造本無其人之「林志明」名義所製作之收據
      影本一紙附卷及之機車鑰匙二支、安全帽一頂、口罩一個扣案可稽，足認被告
      自白與事實相符，可堪採信。
（二）被告乙○○犯行部分，被告乙○○於警詢及偵訊中坦承代被告丙○○向丁○○
      兜售「ＳＡＧＥＭ／ＭＣ九三○、序號000000000000000號」
      之行動電話，核與被告丙○○、證人丁○○於本院訊問時所述相符，復有被告
      乙○○簽署之收據影本一紙附卷可稽，堪認被告乙○○此部分之自白與事實相
      符，可堪採信。惟被告乙○○否認知悉其所兜售之物為贓物一節，經查被告乙○○於警詢時供稱：「我於九十一年十二月九日下午四、五時，他（即被告丙○○）騎機車載我前往田寮河時，我看到他丟棄乙只皮包」等語（偵查卷第二
      六頁），於偵訊時亦稱：「十二月九日我沒問（手機是誰的）」等語（偵查卷
      第一二二頁）。又被告丙○○於本院審理時供稱：「（問：乙○○知道手機是
      你搶來？）我有一次要去總局附近的田寮河丟皮包時，他應該有看到我在丟皮
      包，但沒有問。我認為他應該知道是贓物，因為我丟的是女用的皮包」等語，
      於偵訊中供稱：「（問：周是否知道你託他賣手機，是來路不明？）一定會覺
      得怪怪的，因一個人不會有這麼多具手機。且我有在他面前把皮包丟到田寮河
      」等語（偵查卷一四五頁）；被告丙○○既無職業卻身有二具行動電話請被告
      乙○○介紹買主，且被告乙○○在賣行動電話前曾見及被告丙○○將女用皮包
      丟棄，衡情被告乙○○即應心裏有數，況被告乙○○於兜售該具行動電話前，
      即未再詢問該行動電話屬何人所有，是其早知所兜售之行動電話係來路不明之
      贓物應堪認定，其辯詞顯為卸責，不足採信。本案事證明確，被告二人之犯行
      洵堪認定，應予依法論科。
二、核被告丙○○所為，係犯刑法第三百二十五條第一項搶奪罪嫌，被告乙○○係犯
    刑法第三百四十九條第二項牙保贓物罪嫌。被告丙○○將所搶得之贓物賣予他人
    ，其事後銷贓行為之不法性已為搶奪罪所非難，屬與罰之事後行為，不另論罪。
    惟其先後五次搶奪犯行，時間緊接，犯罪構成要件相同，顯係基於概括犯意反覆
    為之，為連續犯，依法應加重其刑。復查被告二人有事實欄所載科刑之執行情形
    ，此有台灣基隆地方法院檢察署刑案紀錄查註紀錄表及臺灣高等法院被告全國前
    案紀錄表在卷可按，其於有期徒刑執行完畢後，五年內再犯有期徒刑以上之本罪
    ，為累犯，被告丙○○應依法遞加重其刑，被告乙○○應依法加重其刑。爰審酌
    被告二人之品行，犯罪之目的、動機、手段、所生之危害、二人分別所得之利益
    及犯罪後之態度等一切情狀，分別量處如主文所示之刑，並就被告乙○○處罰金
    刑部分諭知易服勞役之折算標準。
三、末按「法院認為應科拘役、罰金或應諭知免刑或無罪之案件，被告經合法傳喚無
    正當理由不到庭者，得不待其陳述逕行判決。」，刑事訴訟法第三百零六條定有
    明文。本件被告乙○○所犯部分本院認係應科罰金之案件，被告乙○○經合法傳
    喚無正當理由不到庭，爰不待其陳述逕行判決，附此敘明。
據上論斷，應依刑事訴訟法第二百九十九條第一項前段、第三百零六條，刑法第五十
六條、第三百二十五條第一項、第三百四十九條第二項、第四十七條、第四十二條第
二項前段，罰金罰鍰提高標準條例第一條前段、第二條，判決如主文。
本案經檢察官熊南彰到庭執行職務。
中      華      民      國    九十二    年      三      月      三      日
                                  臺灣基隆地方法院刑事第三庭
                                        法  官    林  火  炎
右正本證明與原本無異。
對於本件判決如有不服，應於收受送達後十日內，向本院提出上訴書狀，上訴於臺灣
高等法院，並按他造當事人之人數附具繕本。
                                        書記官    李  國  豪
中      華      民      國    九十二    年      三      月      六      日
附錄論罪法條
刑法第三百二十五條第一項：
意圖為自己或第三人不法之所有，而搶奪他人之動產者，處六月以上五年以下有期徒
刑。
刑法第三百四十九條第二項：
搬運、寄藏、故買贓物或為牙保者，處五年以下有期徒刑、拘役或科或併科一千元以
下罰金。


司法院資訊處製作；財團法人民間司法改革基金會備份。
